臺灣桃園地方法院刑事判決　　　　　　　 96年度訴字第794號
公　訴　人　臺灣桃園地方法院檢察署檢察官
被　　　告　甲○○
選任辯護人　徐建弘律師
上列被告因違反毒品危害防制條例案件，經檢察官提起公訴（96
年度偵字第4362號），本院判決如下：
    主  文
甲○○販賣第三級毒品，處有期徒刑伍年貳月，併科罰金新臺幣
玖萬元，罰金如易服勞役，以新台幣參仟元折算壹日；未扣案之
販賣毒品所得新台幣壹仟元沒收，如全部或一部不能沒收時，應
以其財產抵償之；未扣案之門號0000000000號行動電話機壹支（
不含ＳＩＭ卡）沒收，如全部或一部不能沒收時，應追徵其價額
或以其財產抵償之。又販賣第三級毒品，處有期徒刑伍年貳月，
併科罰金新臺幣玖萬元，罰金如易服勞役，以新台幣參仟元折算
壹日；扣案販賣毒品所得新台幣壹仟元沒收；未扣案之門號0000
000000號行動電話機壹支（不含ＳＩＭ卡）沒收，如全部或一部
不能沒收時，應追徵其價額或以其財產抵償之。又販賣第三級毒
品，處有期徒刑伍年貳月，併科罰金新臺幣玖萬元，罰金如易服
勞役，以新台幣參仟元折算壹日；扣案之第三級毒品K 他命拾參
包（驗餘合計含塑膠袋重十一點五○二公克，連包裝之塑膠袋十
三個），均沒收；未扣案之門號0000000000號行動電話機壹支（
不含ＳＩＭ卡）沒收，如全部或一部不能沒收時，應追徵其價額
或以其財產抵償之。應執行有期徒刑柒年，併科罰金新臺幣貳拾
壹萬元，罰金如易服勞役，以新台幣參仟元折算壹日；扣案之第
三級毒品K 他命拾參包（驗餘合計含塑膠袋重十一點五○二公克
，連包裝之塑膠袋十三個），均沒收；已扣案之販賣毒品所得新
台幣壹仟元沒收；未扣案之販賣毒品所得新台幣壹仟元沒收，如
全部或一部不能沒收時，應以其財產抵償之；未扣案之門號0000
000000號行動電話機壹支（不含ＳＩＭ卡）沒收，如全部或一部
不能沒收時，應追徵其價額或以其財產抵償之。
    事  實
一、甲○○明知毒品K 他命為毒品危害防制條例所規定之第三級
    毒品（下簡稱：K 他命），不得販賣；因染有施用K 他命之
    惡習，遂經常購入K 他命供己施用，而甲○○之友人廖翊君
    知悉上情，遂先後三次，去電甲○○表示欲向甲○○購買K
    他命，甲○○竟分別基於販售K 他命以營利之犯意，先後為
    下列犯行：
(一)、廖翊君於九十六年一月中旬某日，以所持用之門號00000000
    00號行動電話，撥打甲○○持用之門號0000000000號行動電
    話，表示欲向甲○○購買K 他命，二人即於電話中敲定交易
    之時間、地點後，甲○○即依約於同日某時許，在桃園市○
    ○路之「桃欣醫院」附近某處，以每包新台幣（下同）一千
    元之價格，出售重量約一公克（含塑膠袋一個）之K 他命一
    包予廖翊君，並當場向廖翊君收取現金一千元以牟利。
(二)、廖翊君於九十六年二月九日二十三時許前之同日某時許，以
    所持用之上開門號行動電話，撥打甲○○持用之上開門號行
    動電話，表示欲向甲○○購買K 他命，甲○○另行起意，於
    電話中與廖翊君敲定交易之時間、地點後，甲○○即依約於
    同日二十三時許，在桃園市○○路之「桃欣醫院」附近某處
    ，以每包一千元之價格，出售重量約一公克（含塑膠袋一個
    ）之K 他命一包予廖翊君以牟利，而廖翊君應支付之價金一
    千元則暫積欠之。
(三)、嗣因甲○○為供己施用，於九十六年二月十一日某時許，在
    桃園縣桃園市○○路四三號之「凱悅KTV 」內，向某姓名年
    籍不詳之成年傳播小姐，以一萬二千元之價格，販入K 他命
    十五包，隨即施用其中二包後，廖翊君於同日二十三時許，
    以所持用之上開門號行動電話，撥打甲○○持用之上開門號
    行動電話，表示欲向甲○○購買K 他命，甲○○另行起意，
    於電話中與廖翊君敲定在上開「凱悅KTV 」前交易後，廖翊
    君於同日二十三時五十五分許依約抵達，甲○○即自上開所
    購入之K 他命十三包中，取出K 他命一包（含塑膠袋重一點
    零八六公克，驗餘含塑膠袋重一點零八五公克），以一千元
    之價格，出售該K 他命一包予廖翊君以牟利，而廖翊君則先
    支付一千元以抵償前次交易之欠款，而此次交易之價金，則
    未支付。嗣為警於渠二人完成交易後當場查獲，並在廖翊君
    處扣得上開向甲○○購入之K 他命一包；在甲○○處扣得廖
    翊君所交付之一千元及所剩之K 他命十二包（含十二個塑膠
    袋合計重十點四一九公克，驗餘含十二個塑膠袋合計重十點
    四一七公克）。
二、案經台北市政府警察局信義分局報請台灣桃園地方法院檢察
    署檢察官偵查起訴。
    理  由
壹、程序部分：刑事訴訟法第一百五十九條第一項雖規定，被告
    以外之人於審判外之言詞或書面陳述，除法律有規定外，不
    得作為證據。然同法第一百五十九條之五第一項、第二項亦
    規定，被告以外之人於審判外之言詞或書面陳述，經當事人
    於審判程序同意作為證據，法院審酌該言詞陳述或書面陳述
    作成時之情況，認為適當者，亦得為證據；當事人、代理人
    或辯護人於法院調查證據時，知有第一百五十九條第一項不
    得為證據之情形，而未於言詞辯論終結前聲明異議者，視為
    有前項之同意。經查本案被告、被告之選任辯護人、檢察官
    於本院準備程序中均一致同意廖翊君於警詢、檢察官訊問時
    之證述有證據能力；且於言詞辯論終結前，均未就所調查之
    證據主張有刑事訴訟法第一百五十九條第一項不得為證據之
    情形，本院審酌該言詞陳述是廖翊君於案發警詢、檢察官訊
    問中作成，又是其親身經歷之事，問答過程係採一問一答之
    方式，有該等錄音帶、錄影光碟在卷等情況，亦認為適當為
    證據，是廖翊君上開警詢、檢察官訊問中之證述，自有證據
    能力，得為證據，合先敘明。
貳、實體部分：
一、上開事實，除被告第一次與廖翊君交易時是否收到價金一千
    元外，業據被告於警詢及本院準備程序、審理時坦承不諱，
    核與證人廖翊君於警詢及檢察官訊問時證述相符，並有在廖
    翊君處扣得其向被告購得之白色結晶一包；在被告處扣得尚
    未出售之白色結晶十二包及廖翊君所交付之價金一千元扣案
    可證；而上開扣案之白色結晶，均經送鑑定，均含K 他命成
    分，其中在廖翊君處扣得之該一包K 他命，含塑膠袋重一點
    零八六公克，驗餘含塑膠袋重一點零八五公克；在被告處扣
    得之十二包K 他命，含十二個塑膠袋合計重十點四一九公克
    ，驗餘含十二個塑膠袋合計重十點四一七公克等情，亦有行
    政院衛生署管制藥品管理局鑑定書一紙在卷。被告於上開時
    、地，先後三次，均因廖翊君來電表示要購買K 他命，而與
    廖翊君相約上開時、地，先後三次，均以上開價格，販賣K
    他命各一包予廖翊君，而被告與廖翊君第三次交易時為警扣
    得之一千元，是用以清償第二次交易時廖翊君所積欠之價金
    ，第三次交易之價金，則尚未支付即為警查獲等事實，已可
    認定。
二、被告雖於檢察官訊問時或否認有上開事實，或僅承認有前開
    第三次販賣K 他命予廖翊君而否認其餘事實，然被告於警詢
    時即已坦承係先後三次，販賣K 他命各一包予廖翊君，核與
    廖翊君於警詢、檢察官訊問時之證述相符；且審其二人所陳
    ，有關被告販賣K 他命予廖翊君之交易時間、地點、毒品種
    類、數量、價金等細節，均互核一致，被告於警詢時之陳述
    及廖翊君於警詢、檢察官訊問時之證述，已可採信；參以被
    告於本院審理時亦已坦承上開三次販賣K 他命予廖翊君之犯
    行，且其中第三次交易時，並經警當場在廖翊君處扣得上開
    向被告購得之K 他命一包；在被告處扣得廖翊君所交付之價
    金一千元及所剩之K 他命十二包，足認被告於警詢及本院審
    理時之自白，應與事實相符，而可採信，被告於檢察官訊問
    時所辯，顯屬卸責之詞，難以採信。
三、被告雖於本院審理時辯稱：上開第一次販賣K 他命予廖翊君
    之價金一千元，我沒有收到云云，然此部分，除經證人廖翊
    君於檢察官訊問時明確陳稱：第一次與被告交易時，我有給
    被告錢，也是一千元等語，而被告於警詢時亦僅稱：我先後
    三次，均以一千元之價格，販賣K 他命各一包予廖翊君，第
    三次所收到之價金一千元，是廖翊君支付第二次交易時所積
    欠之價金等語，核與廖翊君於警詢時之證述相符，是被告、
    廖翊君既均稱廖翊君第三次交易時所交付被告之一千元，是
    廖翊君支付第二次交易時所積欠被告之價金，顯指廖翊君與
    被告第一次交易之價金，業已支付，否則何以認定該被告第
    三次所收到之一千元，是廖翊君支付第一次或第二次交易之
    價金；甚且若被告真未收到第一次交易之價金，又怎可能於
    廖翊君第二次向其購買K 他命時，仍在廖翊君未支付任何金
    錢之情形下，仍願交付該K 他命予廖翊君，遑論相約進行第
    三次交易，於本院審理時所辯稱：上開第一次販賣K 他命予
    廖翊君之價金一千元，我也沒有收等云云，顯與事實不符，
    且乖離常情，難以採信。被告上開第一次販賣K 他命予廖翊
    君時，應已當場向廖翊君收取價金一千元甚明。
四、本件事證，已經明確，應依法論科。
五、核被告三次販賣K 他命之所為，均係犯毒品危害防制條例第
    四條第三項之販賣第三級毒品罪；其持有第三級毒品之低度
    行為，均為販賣第三級毒品之高度行為所吸收，均不另論罪
    。被告所為上開販賣第三級毒品三罪，均因供己施用而先購
    入該K 他命，嗣後於接獲廖翊君來電請求購買後，始另行起
    意，而將其所購入供己施用之K 他命轉售部分予廖翊君，業
    據被告於本院準備程序及審理時陳明在卷，是其先後販入該
    等K 他命，均非意圖販賣而販入，其販入時自不構成販賣第
    三級毒品罪，應予敘明；而其三次犯行，既均是販入K 他命
    後，另行起意而賣出，其犯意均顯然各別，且行為有異，應
    分論併罰。
六、爰審酌被告為貪圖販賣毒品之利益，竟先、後三次販賣第三
    級毒品，對社會治安及民眾身體健康影響至鉅，前後已向廖
    翊君收取價金二千元，及其素行情形與其他一切情狀，分別
    量處如主文所示之刑，並就併科罰金部分，分別諭知易服勞
    役之折算標準；並定其應執行之刑，及就罰金部分，諭知易
    服勞役之折算標準，以資懲戒。
七、按「毒品危害防制條例第二條第二項規定，毒品依其成癮性
    、濫用性及對社會危害性分為四級，並就製造、運輸、販賣
    、意圖販賣而持有、以非法方法使人施用、引誘他人施用及
    轉讓等不同品項毒品之行為，分別定其處罰。至施用或持有
    第三、四級毒品，因其可罰性較低，故予除罪化，僅就施用
    及持有第一、二級毒品科以刑罰。惟鑑於第三、四級毒品均
    係管製藥品，特於同條例第十一條之一明定無正當理由，不
    得擅自持有；第十八條第一項後段復規定查獲之第三、四級
    毒品，無正當理由而擅自持有者，沒入銷燬之。從而，依同
    條例第十八條第一項後段應沒入銷燬之毒品，專指查獲之施
    用、持有第三、四級毒品而言；倘係查獲之製造、運輸、販
    賣、意圖販賣而持有、以非法方法使人施用、引誘他人施用
    或轉讓之第三、四級毒品，既屬同條例相關法條明文規定處
    罰之犯罪行為，即非該條項應沒入銷燬之範圍。又同條例第
    十九條第一項所定『供犯罪所用或因犯罪所得之物』，係指
    犯第四條至第九條、第十二條、第十三條或第十四條第一項
    、第二項之罪所用或所得之物，不包括毒品本身在內，自不
    得為第三、四級毒品之沒收依據（以犯第四條第三項販賣第
    三級毒品罪為例，其供犯罪所用之物，當指『供販賣第三級
    毒品所用之物』而言；第三級毒品本身為販賣之標的，為遂
    行販賣該毒品使用之物，始屬『供犯罪《犯第四條第三項之
    販賣第三級毒品罪》所用之物』，其理至明）。同條例對於
    查獲之製造、運輸、販賣、意圖販賣而持有、以非法方法使
    人施用、引誘他人施用及轉讓第三、四級毒品之沒收，並無
    特別規定，如其行為已構成犯罪，則該毒品即屬不受法律保
    護之違禁物，應回歸刑法之適用，依刑法第三十八條第一項
    第一款之規定沒收之。」（最高法院九十五年度台上字第四
    三五八號、九一一號判決可資參照）。本件扣案之K 他命十
    三包（驗餘合計含塑膠袋重十一點五○二公克），均為第三
    級毒品，有前引鑑定書一份在卷，均為被告第三次販賣第三
    級毒品罪所查獲者，且其中一包已販賣予廖翊君；其中十二
    包，係被告與前開一包一併持往交易現場交易後所剩，又均
    係員警於被告與廖翊君交易後，當場查獲，揆諸上開說明，
    應均係不受法律保護之違禁物，連同無法完全析離之包裝袋
    ，均應依刑法第三十八條第一項第一款規定，於其第三次之
    販賣第三級毒品罪宣告沒收（最高法院九十五年度台上字第
    九一一號判決意旨參照）。已扣案之被告第二次販賣第三級
    毒品所得財物一千元，為被告販賣第三級毒品之犯罪所得，
    屬被告所有，已如前述，應依毒品危害防制條例第十九條第
    一項之規定諭知沒收，該一千元既已扣案，即無全部或一部
    不能沒收之情形，自無庸併諭知如全部或一部不能沒收時，
    以其財產抵償之；未扣案之被告第一次販賣第三級毒品所得
    一千元，為被告該次犯罪所得，屬其所有，亦如前述，亦應
    依毒品危害防制條例第十九條第一項之規定諭知沒收，如全
    部或一部不能沒收時，以其財產抵償之。未扣案之門號0000
    000000號行動電話機一支（不含ＳＩＭ卡，因該ＳＩＭ卡，
    係使用者向電信業者申請租用而僅取得其使用權，並非申請
    使用者所有，僅就話機部分沒收，門號卡不得宣告沒收，此
    有最高法院九十二年度台上字第六八三六號判決意旨可資參
    照），亦係被告所有，供（但非專供）本件被告三次販賣第
    三級毒品與購買毒品之廖翊君聯絡交易時間、地點之用，業
    據被告於本院審理中述明，係被告販賣第三級毒品所用之物
    ，雖未扣案，應依同條例第十九條第一項之規定於被告三次
    販賣第三級毒品罪均諭知沒收，如全部或一部不能沒收時，
    追徵其價額或以其財產抵償之。
據上論斷，應依刑事訴訟法第二百九十九條第一項前段，毒品危
害防制條例第四條第三項、第十九條第一項，刑法第十一條、第
三十八條第一項第一款、第五十一條第五款，判決如主文。
本案經檢察官徐文豪到庭執行職務。
中　　華　　民　　國　　96　　年　　8 　　月　　28　　日
                  刑事第三庭審判長法  官  謝順輝
                                  法  官  張淑華
                                  法  官  尹  良
以上正本證明與原本無異。
如不服本判決，應於判決送達後10日內向本院提出上訴狀（應附
繕本），其未敘述上訴理由者，應於上訴期間屆滿後20日內補提
理由書狀於本院，上訴於臺灣高等法院。
    　　　　　　　　　　　　　　　書記官　廖宜政
中　　華　　民　　國　　96　　年　　8 　　月　　28　　日
附錄論罪科刑法條：
毒品危害防制條例第4條第3項
製造、運輸、販賣第三級毒品者，處5 年以上有期徒刑，得併科
新臺幣5 百萬元以下罰金。
